臺灣桃園地方法院民事裁定　　　　　　　 94年度聲字第422號
聲　請　人　丙○○○
　　　　　　乙○○
相　對　人　王藺曼華即甲○○.
　　　　　　王家祥即甲○○之.
　　　　　　王家鐸即甲○○之.
　　　　　　王重慶即甲○○之.
　　　　　　王家美即甲○○之.
　　　　　　王家麗即甲○○之.
上列聲請人聲請返還提存物事件，本院裁定如下：
    主      文
本院六十九年度存字第六七一號提存事件，聲請人所提存之提存
物新臺幣貳萬元，准予返還。
    理      由
一、按訴訟終結後，供擔保人證明已定20日以上之期間，催告受
    擔保利益人行使權利而未行使者，法院應依供擔保人之聲請
    ，以裁定命返還其提存物或保證書；第104 條之規定，於其
    他依法令供訴訟上之擔保者準用之，民事訴訟法第104 條第
    1 項第3 款、第106 條分別定有明文。
二、本件聲請意旨略以：聲請人前遵鈞院69年度全字第467 號假
    處分裁定，以鈞院69年度存字第671 號提存擔保金新臺幣2
    萬元在案。因上開假處分裁定業經該裁定所定之債務人即第
    三人甲○○（已於民國83年12月5 日死亡）聲請鈞院以70年
    度聲字第241 號裁定撤銷；另聲請人與第三人甲○○上開假
    處分之本案訴訟，亦經臺灣高等法院判決終結確定，聲請人
    復於此本案訴訟終結後，以郵局存證信函通知第三人甲○○
    於收受後20日內行使權利，而第三人甲○○於收受前開存證
    信函後，於所定期間屆滿迄今仍未行使權利，爰依法聲請准
    予返還前開提存物等語。並據提出本院91年7 月30日桃院丁
    民聲貞字第825 號通知書、70年度聲字第241 號民事裁定、
    大溪四支郵局第31號存證信函暨收件回執、第三人甲○○戶
    籍登記簿謄本各1 份（均為影本）為證。
三、經查，聲請人所主張其前遵本院上開假處分裁定提存上開擔
    保金，嗣後該假處分之債務人即第三人甲○○已聲請本院撤
    銷上開假處分裁定，且此假處分之本案訴訟亦經終結之事實
    ，有本院70年度聲字第241 號民事裁定1 份在卷可按（上開
    案卷業經本院因逾保存期限而銷燬致無法調閱，有本院擬銷
    燬檔案清冊1 紙附卷可稽），並經本院調閱本院69年度存字
    第671 號卷查核屬實，且據上開本院70年度聲字第241 號民
    事裁定之記載，上開假處分之本案訴訟確經臺灣高等法院判
    決確定而告終結在案無誤。而聲請人復於此假處分之本案訴
    訟終結後，以郵局存證信函通知第三人甲○○於收受後20日
    內行使權利，且第三人甲○○業於74年11月2 日收受此存證
    信函無訛，有大溪四支郵局第31號存證信函暨收件回執及第
    三人甲○○之戶籍登記簿謄本各1 份存卷可查，足堪認定。
    又第三人甲○○於上開存證信函通知所定期間內迄今並未行
    使權利之事實，亦經本院依職權向本院民事紀錄科及臺灣臺
    北地方法院查詢無訛，有本院民事紀錄科查詢表2 紙、臺灣
    臺北地方法院94年4 月4 日北院錦文人字第0940001925號函
    1 紙在卷足憑。是揆諸首揭法律規定及說明，聲請人本件聲
    請，尚無不合，應予准許。
四、爰裁定如主文。
中    華    民    國    94    年    11    月    28    日
                      民事第二庭  法  官  張震武
以上正本係照原本作成
如對本裁定抗告須於裁定送達後10日內向本院提出抗告狀，並繳
納抗告裁判費新台幣1,000 元。
中    華    民    國    94    年    11    月    28    日
                                  書記官  李家
